臺灣高等法院刑事判決　　　　　　　　　　　　　九十三年度上訴字第一０三一號
　　上　訴　人
　　即　被　告　甲○○
右上訴人因違反槍砲彈藥刀械管制條例案件，不服臺灣臺北地方法院九十三年度訴字
第二三六號，中華民國九十三年三月十八日第一審判決（起訴案號：臺灣臺北地方法
院檢察署九十三年度偵字第一一一五號），提起上訴，本院判決如左：
    主  文
上訴駁回。
    事  實
一、甲○○前於民國（下同）八十三年間曾因(1)違反肅清煙毒條例案件、麻醉藥品管
    理條例案件，經臺灣板橋地方法院以八十四年度一四○七號判決分別處有期徒刑
    三年四月、四月，因被告不服提起上訴，再經本院以八十四年度上訴字第四六八
    八號駁回上訴確定；(2)違反槍砲彈藥刀械管制條例案件，經臺灣板橋地方法院以
    八十四年度重訴字第八號判決處有期徒刑一年九月確定；(3)八十四年間更因違反
    麻醉藥品管理條例案件，經臺灣臺北地方法院以八十四年度易字第五五八七號判
    決處有期徒刑七月確定；前開(1)、(2)、(3)之案件合併定執行刑五年九月，於八十
    七年五月十三日縮短刑期假釋出獄，至九十年五月三十一日假釋期滿，未經撤銷
    假釋，所餘刑期以已執行論。
二、詎甲○○猶不知悔改，復於九十一年三月間，在桃園縣桃園市愛買百貨公司附近
    ，未經許可，即以新臺幣（下同）三萬元之代價，向真實年籍不詳、綽號「阿三
    」之成年男子，購得可發射子彈、具殺傷力如附表所示之改造手槍一支、及子彈
    五顆，而放於背包內，置於其臺北縣新店市○○路○段四六七號住處而持有之。
    嗣於九十二年十月二十九日下午六時三十分許（起訴書誤載為同月二十八日），
    在前開甲○○住處，為警持搜索票搜索、並扣得如附表所示之改造手槍一支、及
    子彈五顆（鑑定已試射二顆）。
三、案經臺北市政府警察局大安分局報請臺灣臺北地方法院檢察署檢察官偵查起訴，
    經原審法院改以簡式審判程序審理。
    理  由
一、訊據上訴人即被告甲○○就於前揭時地以三萬元之代價購得前開扣案之槍、彈而
    持有之，搜索時被扣得等事實，於警訊（見偵查卷第十三頁）、檢察官偵查中（
    見核退卷第四頁背面）、原審審理（見原審卷第三十頁）及本院審理時（見本院
    九十三年六月十七日審判筆錄）均自白不諱，且有扣案之槍、彈及卷附搜索票、
    扣押筆錄、現場蒐證相片四幀（見偵查卷第二二至二三頁）可稽。
二、扣案之槍、彈經送內政部警政署刑事警察局以性能檢驗法、試射法鑑驗結果：(1)
    扣案之槍枝一支（槍枝管制編號0000000000號），係仿SIG SAUER 廠
    P220型半自動手槍製造之金屬玩具手槍，去除槍管內阻鐵而成之改造手槍，機械
    性能良好，可擊發適用子彈，具殺傷力。(2)扣案之子彈五顆，均係土造子彈（直
    徑約八點六釐米土造金屬彈頭），經採樣二顆試射，均可擊發，具殺傷力等情，
    有該局九十二年十二月十一日刑鑑字第○九二○二一○二一九號槍彈鑑定書及照
    片六幀在卷可稽（見偵查卷第二至六頁），可認扣案如附表所示之槍彈均具殺傷
    力。顯見本件扣案槍、彈分別屬槍砲彈藥刀械管制條例第四條第一項第一款具有
    殺傷力之改造手槍、同條例第四條第一項第二款所稱之子彈，為槍砲彈藥刀械管
    制條例所規定之槍彈違禁物。
三、是依上開卷附之各項文書、證物等補強證據已足資擔保被告於原審及本院調查、
    審理中所為之上開任意性自白之真實性，按據刑事訴訟法第一百五十六條第一項
    、第二項之規定，自得據被告前開任意性自白及各該補強證據，堪認被告任意之
    自白屬實，本件事證明確，被告犯行洵堪認定，應予依法論科。
四、被告未經許可，持有扣案之槍、彈，核其所為，係犯槍砲彈藥刀械管制條例第十
    一條第四項之未經許可持有改造手槍罪、及同條例第十二條第四項之未經許可持
    有子彈罪。被告同時持有具殺傷力之子彈五顆，僅侵害一法益，屬單純一罪。又
    其一持有改造手槍、子彈之行為，同時觸犯二罪名，為想像競合犯，依刑法第五
    十五條之規定，從一重之槍砲彈藥刀械管制條例第十一條第四項之罪處斷。被告
    前於八十三年間曾因(1)違反肅清煙毒條例案件、麻醉藥品管理條例案件，經臺灣
    板橋地方法院以八十四年度一四○七號判決分別處有期徒刑三年四月、四月，因
    被告不服提起上訴，再經本院以八十四年度上訴字第四六八八號駁回上訴確定；
    (2)違反槍砲彈藥刀械管制條例案件，經臺灣板橋地方法院以八十四年度重訴字第
    八號判決處有期徒刑一年九月確定；(3)八十四年間更因違反麻醉藥品管理條例案
    件，經臺灣臺北地方法院以八十四年度易字第五五八七號判決處有期徒刑七月確
    定；前開(1)、(2)、(3)之案件合併定執行刑五年九月，於八十七年五月十三日縮短
    刑期假釋出獄，至九十年五月三十一日假釋期滿，未經撤銷假釋，所餘刑期以已
    執行論，有本院被告全國紀錄表附卷可按，其於五年內，再犯本件有期徒刑以上
    之罪，為累犯，應依刑法第四十七條法加重其刑。
五、原審依槍砲彈藥刀械管制條例第十一條第四項、第十二條第四項，刑法第十一條
    前段、第五十五條、第四十七條、第四十二條第二項前段、第三十八條第一項第
    一款，罰金罰鍰提高標準條例第二條，現行法規所定貨幣單位折算新臺幣條例第
    二條，審酌被告犯罪後已坦然悔悟，且並未實際將槍枝取出使用、對社會尚未造
    成實際損害，另衡量被告犯罪之動機、目的、犯罪時所受之刺激、犯罪之手段、
    智識程度、犯罪所生之危險或損害、犯罪後之態度等一切情狀，論處被告甲○○
    未經許可，持有其他可發射子彈具殺傷力之改造手槍罪，以累犯量處有期徒刑一
    年十月之刑，併科罰金新臺幣十萬元，並就併科罰金部分諭知易服勞役之折算標
    準，並敘明扣案如附表所示之槍、彈（除經試射之二顆外）均為非經主管機關許
    可不得持有之物，均屬違禁物，依刑法第三十八條第一項第一款之規定沒收，再
    敘明扣案本具殺傷力之子彈二顆，因經內政部刑事警察局試射擊發後僅剩彈殼，
    縱屬內政部以八十六年十一月二十四日台（86）內警字第八六七○六八三號公告
    為槍砲彈藥刀械管制條例第四條第二項前段之「主要組成零件」，惟顯然非經加
    工、修護不能再供組成彈藥，依上開公告附註二所示「經使用、破壞或變形，非
    加工、修護不能再供組成彈藥者」，係同條例第四條第二項但書所指之「無法供
    組成彈藥之用者」，亦非屬槍砲彈藥刀械管制條例第四條第二項前段規範之違禁
    物，故本件扣案此部分之二顆子彈（原審誤植為三顆子彈，於此補正）非屬違禁
    物，無從宣告沒收。本院經核原判決認事用法均無不合，量刑亦適當，且量刑輕
    重本屬法院職權之行使，原審量刑時已審酌刑法第五十七條所列各款科刑應審酌
    事項，而原判決所處之刑復無失出入情形，被告上訴就原審業已依職權斟酌量刑
    事項重為爭執，求為更輕量刑，核無理由，應予駁回。
據上論斷，應依刑事訴訟法第三百六十八條，判決如主文。
本案經檢察官周志榮到庭執行職務。
中　　　華　　　民　　　國　　九十三　　年　　　七　　　月　　　一　　　日
                              臺灣高等法院刑事第九庭
                                    審判長法　官  李  文  成
                                          法　官  周  盈  文
                                          法　官  官  有  明
右正本證明與原本無異。
如不服本判決應於收受送達後十日內向本院提出上訴書狀，其未敘述上訴之理由者並
得於提起上訴後十日內向本院補提理由書（均須按他造當事人之人數附繕本）。
                                          書記官  林  蓓  瑜
中　　　華　　　民　　　國　　九十三　　年　　　七　　　月　　　二　　　日
附錄本案論罪科刑法條全文：
槍砲彈藥刀械管制條例第十一條
未經許可，製造、販賣或運輸第四條第一項第一款所稱其他可發射金屬或子彈具有殺
傷力之各式槍砲者，處五年以上有期徒刑，併科新臺幣一千萬元以下罰金。
未經許可，轉讓、出租或出借前項所列槍砲者，處三年以上十年以下有期徒刑，併科
新臺幣七百萬元以下罰金。
意圖供自己或他人犯罪之用，而犯前二項之罪者，處無期徒刑或七年以上有期徒刑，
併科新臺幣一千萬元以下罰金。
未經許可，持有、寄藏或意圖販賣而陳列第一項所列槍砲者，處一年以上七年以下有
期徒刑，併科新臺幣七百萬元以下罰金。
第一項至第三項之未遂犯罰之。
槍砲彈藥刀械管制條例第十二條
未經許可，製造、販賣或運輸子彈者，處一年以上七年以下有期徒刑，併科新台幣五
百萬元以下罰金。
未經許可，轉讓、出租或出借子彈者，處六月以上五年以下有期徒刑，併科新台幣三
百萬元以下罰金。
意圖供自己或他人犯罪之用，而犯前二項之罪者，處三年以上十年以下有期徒刑，併
科新台幣七百萬元以下罰金。
未經許可，持有、寄藏或意圖販賣而陳列子彈者，處五年以下有期徒刑，併科新台幣
三百萬元以下罰金。
第一項至第三項之未遂犯罰之。
附表：（臺灣臺北地方法院檢察署九十二年度青保管字第六一二號扣押物品清單所載
      ）
一、改造仿SIG SAUE廠半自動改造手槍壹支（含彈匣壹個，槍枝管制編號00000
    00000號）。
二、土造子彈顆（原扣案共五顆，惟其中二顆業經試射無須沒收）。
